臺灣板橋地方法院刑事判決　　　　　　　94年度易字第1548號
 公　訴　人　臺灣板橋地方法院檢察署檢察官
 被　　　告　乙○○
上列被告因違反著作權法案件，經檢察官聲請以簡易判決處刑（
九十三年度偵字第一八○四七號），本院認不宜以簡易判決處刑
，改依通常程序審理，被告於本院準備程序中就被訴之事實為有
罪之陳述，經本院合議庭裁定由受命法官獨任進行簡式審判程序
審理，判決如下：
    主  文
乙○○連續明知係侵害著作財產權之重製光碟而散布，累犯，處
有期徒刑柒月。
扣案如附表所示之盜版音樂光碟共捌片均沒收之。
    事  實
一、乙○○前因違反著作權法案件，經本院於民國九十一年二月
    二十七日以九十一年度重簡字第二一五號判決判處有期徒刑
    二月，如易科罰金，以三百元折算一日，於同年六月二十八
    日易科罰金執行完畢。詎其猶未悛悔警惕，明知如附表所示
    之音樂光碟係「豪記影視唱片有限公司」（下稱豪記公司）
    享有著作財產權之錄音著作，未經著作財產權人豪記公司之
    同意或授權，不得擅自重製或散布，竟因需款花用，遂基於
    販賣營利而散布之概括犯意，於九十三年十一月八日上午七
    時許，向真實姓名年籍不詳綽號「石頭」之成年男子以每片
    新臺幣（下同）三十元之價格販入未經豪記公司同意或授權
    而擅自盜拷重製、侵害豪記公司著作財產權之重製音樂光碟
    共二十八片，並自同日上午八時三十分許，在臺北縣新莊市
    ○○路一五一巷二十三號旁設攤，以盜版音樂光碟每片五十
    元之價格，連續多次以出售之方式而散布侵害著作財產權之
    盜版音樂光碟予不特定人牟利，共計售出二十片，獲利一千
    元，嗣於同日上午十一時四十五分許，為警在上址當場查獲
    ，並扣得如附表所示之盜版音樂光碟共八片。
二、案經豪記公司訴由臺北市政府警察局中正第二分局報告臺灣
    板橋地方法院檢察署檢察官聲請以簡易判決處刑，本院認不
    宜以簡易判決處刑，改依通常程序審理，經乙○○於本院準
    備程序中就被訴之事實為有罪之陳述，本院合議庭裁定由受
    命法官獨任進行簡式審判程序審理。
    理  由
壹、程序方面
    刑事訴訟法第二百七十三條之一第一項規定除被告所犯為死
    刑、無期徒刑、最輕本刑為三年以上有期徒刑之罪、或高等
    法院管轄第一審案件者外，於審判期日前之程序進行中，被
    告先就被訴事實為有罪之陳述時，審判長得告知被告簡式審
    判程序之旨，並聽取當事人、代理人、辯護人及輔佐人之意
    見後，裁定進行簡式審判程序。查本案被告乙○○被訴違反
    著作權案件，非前開不得進行簡式審判程序之案件，經被告
    於本院審理時就被訴之事實為有罪之陳述，且經本院告知被
    告簡式審判程序之旨，聽取被告及檢察官之意見後，爰依刑
    事訴訟法第二百七十三條之一第一項規定裁定改依簡式審判
    程序審判之，先予敘明。
貳、實體方面
一、犯罪事實之認定：
  (一)上揭事實，業據被告乙○○於警詢、檢察官偵查及本院審理
    時均坦承不諱（見偵查卷第五頁以下、第三十頁以下，本院
    九十四年十二月十四日審判筆錄），核與告訴代理人甲○○
    於警詢時指訴之情節相符（見偵查卷第七頁以下），復有豪
    記公司之著作財產權證明書影本三紙、現場照片四幀在卷可
    憑（見本院卷、偵查卷第十八頁以下），並有如附表所示之
    盜版音樂光碟八片扣案可資佐證。
  (二)是由上開補強證據，足資擔保被告於警詢、檢察官偵查及本
    院審理中所為前開任意性自白具有相當程度之真實性，而得
    使本院確信被告前述自白與事實相符，足證被告確有上揭犯
    行。本件事證明確，被告上揭違反著作權法之犯行堪以認定
    ，應依法論科。
二、論罪科刑之法律適用：
  (一)按著作權法於九十三年九月一日修正公布，同年月三日生效
    ，該法第九十一條之一雖由修正前「（第一項）意圖營利而
    以移轉所有權之方法散布著作原件或其重製物而侵害他人之
    著作財產權者，處三年以下有期徒刑、拘役，或科或併科新
    臺幣七十五萬元以下罰金。（第二項）非意圖營利而以移轉
    所有權之方法散布著作原件或其重製物，或意圖散布而公開
    陳列或持有而侵害他人之著作財產權者，散布份數超過五份
    ，或其侵害總額按查獲時獲得合法著作重製物市價計算，超
    過新臺幣三萬元者，處二年以下有期徒刑、拘役，或科或併
    科新臺幣五十萬元以下罰金。（第三項）犯第一項之罪，其
    重製物為光碟者，處三年以下有期徒刑、拘役，或併科新臺
    幣一百五十萬元以下罰金。（第四項）犯前項之罪，經供出
    其物品來源，因而破獲者，得減輕其刑。」之規定，修正為
    「（第一項）擅自以移轉所有權之方法散布著作原件或其重
    製物而侵害他人之著作財產權者，處三年以下有期徒刑、拘
    役，或科或併科新臺幣五十萬元以下罰金。（第二項）明知
    係侵害著作財產權之重製物而散布或意圖散布而公開陳列或
    持有者，處三年以下有期徒刑，得併科新臺幣七萬元以上七
    十五萬元以下罰金。（第三項）犯前項之罪，其重製物為光
    碟者，處六月以上三年以下有期徒刑，得併科新臺幣二十萬
    元以上二百萬元以下罰金。但違反第八十七條第四款規定輸
    入之光碟，不在此限。（第四項）犯前二項之罪，經供出其
    物品來源，因而破獲者，得減輕其刑。」，然修正後之本條
    各項，依立法理由所示，均指以移轉所有權之方式而散布。
  (二)查被告明知其向真實姓名年籍不詳綽號「石頭」之成年男子
    以每片三十元之價格販入之音樂光碟，均係未經豪記公司同
    意或授權而擅自盜拷重製、侵害豪記公司著作財產權之重製
    音樂光碟，仍基於販賣營利而散布之概括犯意，在上址以盜
    版音樂光碟每片五十元之價格，連續多次以出售之方式而散
    布侵害著作財產權之盜版音樂光碟予不特定人牟利，核其所
    為，係犯著作權法第九十一條之一第三項、第二項之明知係
    侵害著作財產權之重製光碟而散布罪。聲請簡易判決處刑書
    漏載著作權法第九十一條之一第二項，應予補充。被告意圖
    散布而公開陳列及持有盜版音樂光碟之低度行為，應為散布
    之高度行為所吸收，不另論罪。被告先後多次犯行，時間緊
    接，觸犯構成要件相同之罪名，顯係基於概括犯意而為之，
    為連續犯，應依刑法第五十六條規定論以一罪，並加重其刑
    。又被告前因違反著作權法案件，經本院於九十一年二月二
    十七日以九十一年度重簡字第二一五號判決判處有期徒刑二
    月，如易科罰金，以三百元折算一日，於同年六月二十八日
    易科罰金執行完畢，有臺灣高等法院被告前案紀錄表存卷可
    佐，其於上開有期徒刑執行完畢後，五年以內再犯本件最重
    本刑為有期徒刑以上之罪，為累犯，應依刑法第四十七條規
    定加重其刑，並依同法第七十條規定遞加重之。爰審酌被告
    曾有違反著作權法之犯罪紀錄，仍未悛悔警惕，因需款花用
    ，為圖私利，而設攤販賣盜版音樂光碟牟取不法利益，損害
    告訴人豪記公司之著作財產權，惟其犯罪時間尚短，販賣盜
    版音樂光碟數量非鉅，犯後已坦承犯行、態度良好等一切情
    狀，量處如主文所示之刑，以示懲儆。
  (三)末查，扣案如附表所示之盜版音樂光碟共計八片，為被告所
    有供本件犯罪所用之物，均應依著作權法第九十八條規定宣
    告沒收之。
據上論斷，應依刑事訴訟法第四百五十二條、第二百七十三條之
一第一項、第二百九十九條第一項前段，著作權法第九十一條之
一第三項、第二項、第九十八條，刑法第十一條前段、第五十六
條、第四十七條，判決如主文。
本案經檢察官溫祖德到庭執行職務。
中　華　民　國　　九十四　　年　 十二 　月　　二十八　日
                  刑事第九庭    法　官  張筱琪
以上正本證明與原本無異
如不服本判決應於送達後十日內向本院提出上訴狀
                                書記官　廖舜宜
中　華　民　國　　九十四　　年　 十二 　月　　二十八　日
附錄本案論罪科刑法條全文：
著作權法第九十一條之一
擅自以移轉所有權之方法散布著作原件或其重製物而侵害他人之
著作財產權者，處三年以下有期徒刑、拘役，或科或併科新臺幣
五十萬元以下罰金。
明知係侵害著作財產權之重製物而散布或意圖散布而公開陳列或
持有者，處三年以下有期徒刑，得併科新臺幣七萬元以上七十五
萬元以下罰金。
犯前項之罪，其重製物為光碟者，處六月以上三年以下有期徒刑
，得併科新臺幣二十萬元以上二百萬元以下罰金。但違反第八十
七條第四款規定輸入之光碟，不在此限。
犯前二項之罪，經供出其物品來源，因而破獲者，得減輕其刑。
附表：
┌──┬────────┬───────┬───┐
│編號│  音樂光碟名稱  │著作財產權人  │ 片數 │
├──┼────────┼───────┼───┤
│ 一 │  紙雲煙        │豪記公司      │四片  │
├──┼────────┼───────┼───┤
│ 二 │心靈菩提─水琉璃│同上          │三片  │
├──┼────────┼───────┼───┤
│ 三 │  情緣          │同上          │一片  │
└──┴────────┴───────┴───┘
